---
title: "Análise de correlação"
format: html
editor: visual
message: false 
warning: false
---

## Aula 10

```{r}
#install.packages("AgroR")
```

A correlação é uma relação entre duas ou mais variáveis. Existe uma direção dessa associação, que pode ser forte ou fraca. Ela pode ser linear e positiva. A força da associação está relacionada com a dispersão dos dados, quanto mais disperso os dados mais fraca é a asociação. Então, um dos coeficientes que pode estimar isso é o coeficiente de correlação de Pearson. Quanto mais disperso, mais próximo de zero fica o coeficiente. Ela pode ser negativa quando uma varíaveld diminui em função da outra (ex: produtividade x doença), existindo uma relação de causa/efeito. É usada quando você obtém respostas diferentes e que analisar se existe uma correlação entre as variaveis respostas. Pode ser feita regressão quando o objetivo é predizer y em função de x. Pode chegar em um coeficiente de correlação através de uma análise de regressão, o quanto que a variação de y é explicada pelo x.

R2 = o quanto da variação de y é explicada pelo x R= a força de associação

```{r}
library(tidyverse)
library(gsheet)
imgs <- gsheet2tbl("https://docs.google.com/spreadsheets/d/1bq2N19DcZdtax2fQW9OHSGMR0X2__Z9T/edit#gid=373270992")

imgs |> 
  pivot_longer(3:5, names_to = "method", 
               values_to = "value") |> 
  ggplot(aes(method, value)) +
  geom_boxplot()

imgs1 <- imgs |> 
  ggplot(aes(Assess, LeafDoctor)) +
  geom_point() +
  geom_smooth(method = "lm")
imgs1

imgs2 <- imgs |>
  ggplot(aes(Assess, ImageJ)) +
  geom_point() +
  geom_smooth(method = "lm") 
imgs2

library(patchwork)
imgs1 + imgs2
  
```

Ele faz uma matriz de correlação Cor entrega o coeficiente de correlação de pearson. O cor test da uma estatística mais completa. 0,96 é bem próximo de um, então indica uma correlação forte. Quanto maior a correlação menor o p-valor, se os dados forem mais dispersos o p-valor vai ser maior e não vai ser significativo. O corgraph é um pacote que indica a correlação entre as respostas da análise. Os valores dentro da matriz irão indicar o coeficiente de correlação entre as varíaveis observadas.

```{r}
imgs3 <- imgs |> 
  select(3:5)
  
library(AgroR)
corgraph(imgs3)

cor.test(imgs$Assess, imgs$LeafDoctor)
cor(imgs$Assess, imgs$LeafDoctor)

library(corrplot)
cor_imgs2 <- cor(imgs3) 
corrplot(cor_imgs2, method = "number", type = "lower", diag = FALSE) 


```

```{r}
library(tidyverse)
campo <- gsheet2tbl("https://docs.google.com/spreadsheets/d/1bq2N19DcZdtax2fQW9OHSGMR0X2__Z9T/edit#gid=866852711")
campo2 <- campo |> 
  select (DFC, FER, PROD)
library(AgroR)
corgraph(campo2)

campo |>
  ggplot(aes(DFC, PROD)) +
  geom_point()
  



  
```

O modelo quadratico é um experimento melhor do que o de primeira ordem, explica melhor o que vemos no gráfico anterior e a variação dos desvios. Pode ser utilizado essa variação, predizer o numero de plantas afetadas. y = (66,3 - 1,77*trat) + (0,02*trat\^2) : equação do modelo

```{r}
estande <- gsheet2tbl("https://docs.google.com/spreadsheets/d/1bq2N19DcZdtax2fQW9OHSGMR0X2__Z9T/edit#gid=401662555")

estande |>
  ggplot(aes(trat, nplants, color = factor (exp))) +
  geom_boxplot() +
  facet_wrap(~ exp) +
  theme_bw() +
  stat_summary(fun.data = "mean_cl_boot", size = 0.5,
               color = "black")

estande |>
  ggplot(aes(trat, nplants, color = factor (exp))) +
  geom_jitter(width = 0.1, alpha = 0.2) +
  facet_wrap(~exp) +
  theme_bw() +
  stat_summary(fun.data = "mean_cl_boot", size = 0.5,
               color = "black") +
  geom_smooth(method = "lm", se = F)

exp2 <- estande |>
  filter (exp == 2)

exp2 |> 
  ggplot(aes(trat, nplants)) +
  geom_point() +
  ylim(0,100) +
  geom_smooth(method = "lm", se = F, formula = y ~poly(x,2), color = "black") +
  geom_smooth(method = "lm",
              se = FALSE)

#MODELO LINEAR

exp2$trat2 <- exp2$trat^2

#primeira ordem
lm2 <- lm(nplants ~ trat, 
          data = exp2)
summary(lm2)
hist(residuals(lm2))

#segunda ordem

lm3 <- lm(nplants ~ trat + trat2, 
          data = exp2)
summary(lm3)
hist(residuals(lm3))
AIC(lm2)
AIC(lm3)

library(AgroR)
with(exp2, polynomial(trat, nplants, grau = 3))


#library(agro3)
#data("phao")
#with(phao, polynomial(dose, comp, grau = 2))


```

```{r}
library(gsheet)
pyra <- gsheet2tbl("https://docs.google.com/spreadsheets/d/1bq2N19DcZdtax2fQW9OHSGMR0X2__Z9T/edit#gid=465348652") 

library(tidyverse)

pyra |>
  group_by(code, dose) |>
  summarise(mean_germination = mean(germination)) |> 
  ggplot(aes(dose, mean_germination)) +
  geom_point() +
  facet_wrap(~code) +
  labs(y = "Germination",
         x = "Dose")

pyra2 <- pyra |>
  group_by(code, dose) |>
  summarise(mean_germination = mean(germination)) 
 
library(drc)

isolado186 <- pyra2 |>
  filter(code == "186")

drc1 <- drm(mean_germination ~ dose, data = isolado186,
            fct = LL.3())
AIC(drc1)
plot(drc1)
ED(drc1, 50, interval = "delta")
summary(drc1)

library(ec50estimator)


df_ec50 <- estimate_EC50(mean_germination ~ dose, 
                         data = pyra2, 
                         isolate_col = "code",
                         interval = "delta", 
                         fct = drc::LL.3())

df_ec50 |>
  ggplot(aes(reorder(ID, Estimate), Estimate)) +
  geom_point() +
  geom_errorbar(aes(ymin = Lower, ymax= Upper), width = 0.1) +
  coord_flip()



library(ec50estimator) #Permite estimar o ec50 de todos os isolados ao mesmo tempo
df_ec50 <- estimate_EC50(mean_germination ~ dose,
                         data = pyra2,
                         isolate_col = "code",
                         interval = "delta",
                         fct = drc::LL.3())
df_ec50
#Se a ec50 for maior, menos sensível é o isolado (nesse caso ao fungicida)

df_ec50 |> 
  ggplot(aes(reorder(ID, Estimate), Estimate))+
  geom_point()+
  geom_errorbar(aes(ymin = Lower, ymax = Upper))+
  coord_flip()
```

```{r}

```
