---
title: "Aula 1 - introdução ao R"
format: html
editor: visual
warning: false 
message: false 
editor_options: 
  chunk_output_type: console
---

## Running Code

#Aprendendo a atribuir valores

```{r}
A <- 1
B <- 2
C <- 3

```

valores adiconados aqui, irão aparecer como objetos com dados #uso de dois \*\* para deixar em negrito **exemplo** #uso de um \* deixa ele em itálico *exemplo*

#Para criar um data.frame

**IMPORTANTE** Tem que ser o mesmo número de linhas e vetores para a criação do dataframe que funciona como uma espécie de tabela.

```{r}
df <- data.frame(A, B)
```

#Como pedir ajuda

Aparece a resposta do que a função faz na aba de ajuda "help" Além da opção apresentada no chunck pode pedir ajuda da seguinte forma: ?função.

```{r}
help(data.frame)

```

#Também podemos fazer operações Pode fazer operações com os número e também com os vetores com valores atribuidos. O R funciona basicamente como uma calculadora inteligente, portanto, pode ser feita operações matemáticas básicas e complexas.

```{r}
1 + 1
2/3
3*4

A + B
C * A
B / C

```

#Usado para confirmar a informação colocada

A função 'echo:false' desativa o código de impressão (somente a resposta aparece no console).

```{r}
#| echo: false
2 * 2
```
